【裁判字號】    90,毒抗,188
【裁判日期】    900731
【裁判案由】    聲請觀察勒戒
【裁判全文】
臺灣高等法院高雄分院刑事裁定    九十年度毒抗字第一八八號
    抗  告  人
    即  被  告  甲○○
右列抗告人因違反毒品危害防制條例案件，不服臺灣高雄地方法院中華民國九十年六
月二十日裁定（九十年度毒聲字第三八一七號），提起抗告，本院裁定如左：
    主  文
抗告駁回。
    理  由
一、本件抗告意旨略以：抗告人即被告甲○○並未施用甲基安非他命，曾因皮膚過敏
    症於民國九十年三月間前往高雄長庚醫院，於同年四月四日前往高雄市○○○路
    一五一號南山醫院就診，同年四月七日亦前往蔡皮膚科診所就診，並服用藥物及
    接受針劑注射，採尿送驗呈現陽性反應，不知從何而來，抗告人並無故意或過失
    施用安非他命，原裁定與事實不符，為此提起抗告云云。
二、原裁定以抗告人即被告前因施用毒品案件經本院裁定送觀察、勒戒後，認無繼續
    施用毒品之傾向，案經聲請人即檢察官於八十九年九月十八日，以八十九年度毒
    偵字第一五０二號處分書處分不起訴。惟查被告復基於施用毒品之犯意，於九十
  年四月八日十六時二十五分許回溯二十四小時內某時，在某不詳處所施用第二級
    毒品安非他命，上開施用毒品之事實，雖為被告所否認，惟被告於為警查獲時，
    經採尿送驗結果，呈甲基安非他命陽性反應，此有台灣科技股份有限公司出具之
    濫用藥物尿液檢驗報告一紙可憑，復有不起訴處分書及刑案資料查註表在卷可憑
    ，被告於五年內再犯毒品危害防制條例第十條第二項之罪，爰依毒品危害防制條
    例第二十條第三項前段及觀察勒戒處分執行條例第三條第一項規項規定，裁定被
    告應送勒戒處所觀察、勒戒。
三、按部分成藥之服食，可在尿液測試中產生偽陽性安非他命反應，但如用精密儀器
    分析，將可排除偽陽性之可能，而得到正確答案，目前最常用之確認方法為氣相
    層析質譜儀，以該儀器作藥物及其代謝產物之定性及定量分析，幾乎不會有偽陽
    性反應產生，此有行政院國軍退除役官兵輔導委員會台北榮民總醫院八十三年四
    月七日（83）北總內字第三０五函文意旨可參，經查抗告人於九十年四月八日十
    六時二十五分許，依法接受列管毒品人口採驗尿液，經檢驗結果判定有安非他命
    陽性反應，此有台灣檢驗科技股份有限公司九十年四月十八日編號ＫＺ0000
    00000000號尿液檢驗報告書一份在卷可稽，而前開驗尿結果認定，即係
    以ＧＣ／ＭＳ氣相層析／質譜儀法資為檢驗方法，是依上開說明，應無錯誤之可
    能。
四、抗告人所辯其於九十年四月七日曾前往蔡皮膚科診所就診云云，然查抗告人應係
    同年四月十四日、二十五日至該所就診，此有蔡皮膚科診所診斷證明書在卷可稽
    ，則抗告人既於前述採尿後始至蔡皮膚科診所就診，該所之用藥如何，即與尿液
    檢查結果不生影響；另抗告人所指其於同年四月四日前往高雄市○○○路一五一
    號南山醫院就診一節，經查抗告人於該院所給用藥中並無含有麻黃素成分（即安
    非他命製造原料成分）之藥劑之事實，業據南山醫院於九十年七月三十一日函覆
    本院可佐，是此部份證據亦不足採為有利被告之認定；至於抗告人至高雄長庚醫
    院就診時間，係同年三月二十七日，亦有該院診斷證明書在卷可參，則抗告人於
    該院就診時間亦與其採尿時間相隔十餘日，亦與其尿液檢驗結果無涉間，綜上所
    述，抗告人所舉上開證據，均難證明其尿液驗出安非他命與其服用何種藥物有關
    ，抗告人施用第二級毒品安非他命堪予認定。原審依法裁定抗告人應送勒戒處所
    觀察、勒戒，經核並無不合，本件抗告意旨仍執前詞否認施用第二級毒品非行，
    為無理由，應予駁回。
五、據上論結，依刑事訴訟法第四百十二條，裁定如主文。
中    華    民    國      九十      年       七       月     三十一   日
                              臺灣高等法院高雄分院刑事第六庭
                                  審判長法官  陳啟造
                                        法官  范惠瑩
                                        法官  張意聰
右正本證明與原本無異。
不得抗告。
                                      書記官  王婉蓉
中    華    民    國      九十      年       八       月       二     日
                                                                      Ｄ


司法院資訊處製作；財團法人民間司法改革基金會備份。
